<?xml version='1.0' encoding='utf-8'?>
<verb default="mínchaolaigh" disambig="">
  <verbalNoun default="mínchaolú" />
  <verbalAdjective default="mínchaolaithe" />
  <tenseForm default="mínchaolaigh" tense="Past" dependency="Indep" person="Base" />
  <tenseForm default="mínchaolaíomar" tense="Past" dependency="Indep" person="Pl1" />
  <tenseForm default="mínchaolaíodar" tense="Past" dependency="Indep" person="Pl3" />
  <tenseForm default="mínchaolaíodh" tense="Past" dependency="Indep" person="Auto" />
  <tenseForm default="mínchaolaigh" tense="Past" dependency="Dep" person="Base" />
  <tenseForm default="mínchaolaíomar" tense="Past" dependency="Dep" person="Pl1" />
  <tenseForm default="mínchaolaíodar" tense="Past" dependency="Dep" person="Pl3" />
  <tenseForm default="mínchaolaíodh" tense="Past" dependency="Dep" person="Auto" />
  <tenseForm default="mínchaolaíodh" tense="PastCont" dependency="Indep" person="Base" />
  <tenseForm default="mínchaolaínn" tense="PastCont" dependency="Indep" person="Sg1" />
  <tenseForm default="mínchaolaíteá" tense="PastCont" dependency="Indep" person="Sg2" />
  <tenseForm default="mínchaolaímis" tense="PastCont" dependency="Indep" person="Pl1" />
  <tenseForm default="mínchaolaídís" tense="PastCont" dependency="Indep" person="Pl3" />
  <tenseForm default="mínchaolaítí" tense="PastCont" dependency="Indep" person="Auto" />
  <tenseForm default="mínchaolaíodh" tense="PastCont" dependency="Dep" person="Base" />
  <tenseForm default="mínchaolaínn" tense="PastCont" dependency="Dep" person="Sg1" />
  <tenseForm default="mínchaolaíteá" tense="PastCont" dependency="Dep" person="Sg2" />
  <tenseForm default="mínchaolaímis" tense="PastCont" dependency="Dep" person="Pl1" />
  <tenseForm default="mínchaolaídís" tense="PastCont" dependency="Dep" person="Pl3" />
  <tenseForm default="mínchaolaítí" tense="PastCont" dependency="Dep" person="Auto" />
  <tenseForm default="mínchaolaíonn" tense="PresCont" dependency="Indep" person="Base" />
  <tenseForm default="mínchaolaím" tense="PresCont" dependency="Indep" person="Sg1" />
  <tenseForm default="mínchaolaímid" tense="PresCont" dependency="Indep" person="Pl1" />
  <tenseForm default="mínchaolaítear" tense="PresCont" dependency="Indep" person="Auto" />
  <tenseForm default="mínchaolaíonn" tense="PresCont" dependency="Dep" person="Base" />
  <tenseForm default="mínchaolaím" tense="PresCont" dependency="Dep" person="Sg1" />
  <tenseForm default="mínchaolaímid" tense="PresCont" dependency="Dep" person="Pl1" />
  <tenseForm default="mínchaolaítear" tense="PresCont" dependency="Dep" person="Auto" />
  <tenseForm default="mínchaolóidh" tense="Fut" dependency="Indep" person="Base" />
  <tenseForm default="mínchaolóimid" tense="Fut" dependency="Indep" person="Pl1" />
  <tenseForm default="mínchaolófar" tense="Fut" dependency="Indep" person="Auto" />
  <tenseForm default="mínchaolóidh" tense="Fut" dependency="Dep" person="Base" />
  <tenseForm default="mínchaolóimid" tense="Fut" dependency="Dep" person="Pl1" />
  <tenseForm default="mínchaolófar" tense="Fut" dependency="Dep" person="Auto" />
  <tenseForm default="mínchaolódh" tense="Cond" dependency="Indep" person="Base" />
  <tenseForm default="mínchaolóinn" tense="Cond" dependency="Indep" person="Sg1" />
  <tenseForm default="mínchaolófá" tense="Cond" dependency="Indep" person="Sg2" />
  <tenseForm default="mínchaolóimis" tense="Cond" dependency="Indep" person="Pl1" />
  <tenseForm default="mínchaolóidís" tense="Cond" dependency="Indep" person="Pl3" />
  <tenseForm default="mínchaolófaí" tense="Cond" dependency="Indep" person="Auto" />
  <tenseForm default="mínchaolódh" tense="Cond" dependency="Dep" person="Base" />
  <tenseForm default="mínchaolóinn" tense="Cond" dependency="Dep" person="Sg1" />
  <tenseForm default="mínchaolófá" tense="Cond" dependency="Dep" person="Sg2" />
  <tenseForm default="mínchaolóimis" tense="Cond" dependency="Dep" person="Pl1" />
  <tenseForm default="mínchaolóidís" tense="Cond" dependency="Dep" person="Pl3" />
  <tenseForm default="mínchaolófaí" tense="Cond" dependency="Dep" person="Auto" />
  <moodForm default="mínchaolaíodh" mood="Imper" person="Base" />
  <moodForm default="mínchaolaím" mood="Imper" person="Sg1" />
  <moodForm default="mínchaolaigh" mood="Imper" person="Sg2" />
  <moodForm default="mínchaolaímis" mood="Imper" person="Pl1" />
  <moodForm default="mínchaolaígí" mood="Imper" person="Pl2" />
  <moodForm default="mínchaolaídís" mood="Imper" person="Pl3" />
  <moodForm default="mínchaolaítear" mood="Imper" person="Auto" />
  <moodForm default="mínchaolaí" mood="Subj" person="Base" />
  <moodForm default="mínchaolaímid" mood="Subj" person="Pl1" />
  <moodForm default="mínchaolaítear" mood="Subj" person="Auto" />
</verb>
